

DATOS DE CONTACTO

Correo: braaguileraa@gmail.com

Teléfono: +54 1137763097 Temperley, Buenos Aires

<u>LinkedIn</u>

<u>GitHub</u>

<u>Portafolio</u>

EDUCACIÓN

UADE – Técnico en Desarrollo de Software

2023 - Actualidad

IDIOMAS

Español Inglés Japonés
Nativo Intermedio Principiante

CONOCIMIENTOS

• React

JavaScript

• HTML5

• css

• UX/UI

Java

SQL server

Python

Spring Boot

HERRAMIENTAS

- Git hub
- Figma
- Illustrator
- Photoshop
- Microsoft office

Aguilera, Braian Alejandro

PERFIL

Estudiante de la Tecnicatura en Desarrollo de Software con enfoque en desarrollo Frontend y conocimientos Fullstack. Tengo experiencia en UX/UI, lo que aporta valor a la creación de interfaces. Ademas, también me interesa el Backend y disfruto ampliando mis habilidades. Soy proactivo y me actualizo constantemente con nuevos conocimientos.

EXPERIENCIA

 Freelance - Portafolio en formato landing page

Marzo 2024 - Agosto 2024 (6 meses)

 Inicié el plan de un portafolio con los requerimientos de mi cliente, para que sea funcional, simple y responsive.

Tecnologías: HTML, CSS, JavaScript

 Freelance - Landing page para clases de fitness

Agosto 2024 - Septiembre 2024 (2 meses)

 Diseñé y desarrollé una landing page para promocionar clases de fitness, con el objetivo de captar nuevos clientes a través de una plataforma informativa.

Tecnologías: HTML, CSS, JavaScript

HABILIDADES BLANDAS

- Trabajo en equipo
- Adaptabilidad
- Autodidacta
- Creatividad
- Resolución de problemas
- Gestión del tiempo